最高法院刑事判決                              八十八年度台上字第三三六五號
    上  訴  人  乙○○
                甲○○
    共      同
    選任辯護人  陳武璋律師
右上訴人等因重利案件，不服台灣高等法院台中分院中華民國八十七年十一月六日第
二審判決（八十七年度上訴字第二四○五號，起訴案號：台灣台中地方法院檢察署八
十七年度偵字第一四八四、二九六九號），提起上訴，本院判決如左：
    主  文
上訴駁回。
    理  由
按刑事訴訟法第三百七十七條規定，上訴於第三審法院，非以判決違背法令為理由，
不得為之。是提起第三審上訴，應以原判決違背法令為理由，係屬法定要件。如果上
訴理由狀並未依據卷內訴訟資料，具體指摘原判決不適用何種法則或如何適用不當，
或所指摘原判決違法情事，顯與法律規定得為第三審上訴理由之違法情形，不相適合
時，均應認其上訴為違背法律上之程式，予以駁回。本件原判決綜合調查證據之結果
，認上訴人乙○○、甲○○共同犯有刑法第三百四十五條以犯乘他人急迫貸以金錢，
而取得與原本顯不相當之重利罪為常業之事實，因而撤銷第一審關於乙○○、甲○○
部分之科刑判決，改判仍論其二人以上開罪名，各處有期徒刑壹年，已詳認定犯罪
事實之依據及憑以認定之理由，並對上訴人否認犯罪之辯詞，如何不足採信，均已依
據卷內資料予以指駁及說明，從形式上觀察，原判決並無違背法令情形。甲○○上訴
意旨謂：伊被訴部分，除部分共同被告於警訊或在偵查中為不利伊之供述外，乙○○
自始即否認伊參與，其他共同被告於審理時亦否認伊參與地下錢莊之經營，又乏帳冊
、貸款證明或合夥或匯出款項資料，尤無伊涉案之任何文件或筆跡，即使電話與報紙
廣告亦無證據顯示上訴人參與本件犯行，原判決僅以共同被告於警訊或偵查中之供述
，即認伊為本件常業重利罪之共犯，殊有未當等語，係就原判決已詳為論斷與說明之
事項，再為事實上之爭執，殊非適法之第三審上訴理由。又上訴人等委有共犯常業重
利罪行，原判決理由二、三已詳述其調查審認之結果，核屬事實審法院採證認事職權
之適法行使，既無違經驗法則及論理法則，不能任指為違法。再本件事證已臻明確，
原審未再傳訊被害人羅金郎、楊雅、吳貴榮、陳建宗等人，未再訊問其他共同被告
事實經過，及查詢ＢＭＷ汽車何人所有，是否新車等項，為無益之調查，不得指為調
查未盡。此外，上訴人徒憑己意，對原審職權之適法行使及原判決理由已詳為論斷之
事項，任意爭辯，顯與法定上訴第三審之形式要件不符，其上訴違背法律上之程式，
應予駁回。
據上論結，應依刑事訴訟法第三百九十五條前段，判決如主文。
中      華      民      國    八十八    年      六      月    二十四    日
                              最高法院刑事第七庭
                                  審判長法官  謝  家  鶴
                                        法官  洪  文  章
                                        法官  花  滿  堂
                                        法官  陳  世  淙
                                        法官  洪  佳  濱
      右正本證明與原本無異
                                              書  記  官
中      華      民      國    八十八    年      七      月      三      日
